【裁判字號】    99,訴,1372
【裁判日期】    991122
【裁判案由】    違反毒品危害防制條例
【裁判全文】
臺灣彰化地方法院刑事判決              99年度訴字第1372號
公  訴  人  臺灣彰化地方法院檢察署檢察官
被      告  莊晉源
上列被告因違反毒品危害防制條例案件，經檢察官提起公訴（99
年度毒偵字第1499號），本院依簡式審判程序判決如下：
    主  文
莊晉源施用第一級毒品，累犯，處有期徒刑玖月，扣案之注射針
筒拾支、美納水肆瓶、塑膠鏟子分裝器支、分裝袋壹包均沒收
。又施用第二級毒品，累犯，處有期徒刑柒月，扣案之玻璃球吸
食器壹支、塑膠鏟子分裝器支、分裝袋壹包均沒收。應執行有
期徒刑壹年貳月，扣案之注射針筒拾支、美納水肆瓶、玻璃球吸
食器壹支、塑膠鏟子分裝器支、分裝袋壹包均沒收。
    事  實
一、莊晉源前因施用毒品案件，經本院於民國95年6 月30日以95
    年度毒聲字第336 號裁定執行觀察、勒戒後，認有繼續施用
    毒品之傾向，再經本院於95年11月17日以95年度毒聲字第64
    6 號裁定令入戒治處所施以強制戒治，於96年8 月17日停止
    執行釋放，於96年11月16日戒治期滿執行完畢，並經臺灣彰
    化地方法院檢察署檢察官以96年度戒毒偵字第206 、207 、
    208 、209 號為不起訴處分確定。另因竊盜案件，經本院於
    95年10月30日以95年度易緝字第54號判決處有期徒刑10月確
    定，復於96年8 月7 日經本院以96年度聲減字第1923號裁定
    減為有期徒刑5 月確定，經入監服刑，甫於97年1 月16日執
    行完畢。詎猶不知悔改，復基於施用第二級毒品甲基安非他
    命之犯意，於99年8 月10日凌晨某時，在彰化縣田中鎮○○
    路608 巷226 號房屋外，以將甲基安非他命置於玻璃球內，
    再以火燒烤使之產生煙霧後，加以吸食其煙霧之方式，施用
    甲基安非他命1 次。另基於施用第一級毒品海洛因之犯意，
    於同年月11日上午4 時許，在彰化縣彰化市○○街135 號之
    彰化基督教醫院廁所內，以將海洛因置入針筒（業已丟棄，
    未扣案）內摻水稀釋後注射之方式，施用海洛因1 次。嗣因
    另案通緝，於同年月11日中午12時45分許，為警在彰化基督
    教醫院內查獲，並扣得海洛因6 包（驗餘淨重共18.32 公克
    ）、甲基安非他命11包（驗餘淨重共56.4894 公克），其所
    有預備供施用海洛因、甲基安非他命之分裝袋1 包，供施用
    海洛因、甲基安非他命之塑膠鏟子分裝器3 支，預備供施用
    海洛因之注射針筒10支、美納水4 瓶，及供施用甲基安非他
    命所用之玻璃球吸食器1 支（其中海洛因及甲基安非他命並
    未供本件施用之用，所涉販賣及持有毒品部分，另經本院以
    99年度訴字第1320號案件審理中，而上開扣案物品，亦均扣
    存於該案件中），經徵其同意採集尿液送驗後，結果呈甲基
    安非他命、安非他命、可待因及嗎啡陽性反應，始悉上情。
二、案經彰化縣警察局芳苑分局報請臺灣彰化地方法院檢察署檢
    察官偵查起訴。
    理  由
一、被告莊晉源所犯為死刑、無期徒刑、最輕本刑為3 年以上有
    期徒刑或高等法院管轄第一審案件以外之罪，並於本院行準
    備程序時就被訴事實為有罪之陳述，本院合議庭依刑事訴訟
    法第273 條之1 第1 項規定，裁定改由受命法官獨任行簡式
    審判程序，合先敘明。
二、上揭事實，業據被告於偵查及本院審理中坦承不諱（見偵卷
    第59頁，本院卷第33、35頁背面），且被告於99年8 月11日
    經警採集其尿液送檢驗結果，確呈嗎啡、可待因、安非他命
    及甲基安非他命陽性反應，此有彰化縣警察局芳苑分局委託
    檢驗尿液代號與真實姓名對照認證表、毒品犯罪嫌疑人尿液
    採驗作業管制紀錄及詮昕科技股份有限公司於99年8 月24日
    出具之編號00000000號濫用藥物尿液檢驗報告各1 紙（見偵
    卷第33、68、69頁）在卷可稽；此外，尚有另案扣押供本件
    所用或預備供本件所用之注射針筒10支、玻璃球吸食器1 支
    、塑膠鏟子分裝器3 支、美納水4 瓶、分裝袋1 包可資佐證
    ，足認被告任意性自白與事實相符。又被告前曾因施用毒品
    案件，經本院裁定送執行觀察、勒戒後，認有繼續施用毒品
    之傾向，再經本院裁定送執行強制戒治後，於96年8 月17日
    停止執行釋放，並於96年11月16日戒治期滿執行完畢之事實
    ，復有臺灣彰化地方法院檢察署刑案資料查註紀錄表、臺灣
    高等法院被告全國前案紀錄表各1 份在卷可證。綜上所述，
    本件事證已臻明確，被告前開犯行，堪以認定，應予依法論
    科。
三、按海洛因、甲基安非他命為毒品危害防制條例第2 條第2 項
    第1 款、第2 款所規定之第一級、第二級毒品，不得施用。
    是核被告所為，係犯毒品危害防制條例第10條第1 項、第2
    項施用第一級、第二級毒品罪；被告為供施用而持有毒品之
    低度行為，應為施用之高度行為所吸收，均不另論罪。被告
    所犯2 次施用毒品犯行，犯意各別，行為互殊，應予分論併
    罰。又被告前有犯罪事實欄所載之前科紀錄，有臺灣高等法
    院被告前案紀錄表1 份附卷可考，其受有期徒刑執行完畢，
    5 年內故意再犯本件有期徒刑以上之罪，均為累犯，應分別
    依刑法第47條第1 項規定，加重其刑。爰審酌被告曾因施用
    毒品經送觀察、勒戒及強制戒治，仍未知警惕，再犯本案之
    罪，足見其雖經上開治療程序，仍未徹底戒除惡習遠離毒害
    ，顯未能善體國家設置觀察、勒戒機構，協助毒品施用者戒
    除毒害之良法美意，惟念及施用毒品本質上係戕害自身健康
    之行為，尚未嚴重破壞社會秩序或侵害他人權益，暨其犯後
    尚知坦承犯行、態度良好等一切情狀，分別量處如主文所示
    之刑，並定其應執行刑，以示懲儆。扣案之塑膠鏟子分裝器
    3 支係供其施用海洛因及甲基安非他命所用之物，分裝袋1
    包係預備供其施用海洛因及甲基安非他命所用之物，均為被
    告所有；另扣案之注射針筒10支、美納水4 瓶，為被告所有
    ，預備供其施用海洛因所用之物；又扣案之玻璃球吸食器1
    支，亦為被告所有，供其施用甲基安非他命所用之物；均經
    被告自承在卷（見本院卷第36頁背面），並為另案扣押，應
    依刑法第38條第1 項第2 款之規定，分別於各次犯行項下宣
    告沒收。
據上論斷，應依刑事訴訟法第273 條之1 第1 項、第299 條第1
項前段，毒品危害防制條例第10條第1 項、第2 項，刑法第11條
前段、第47條第1 項、第38條第1 項第2 款、第51條第5 款，判
決如主文。
本案經檢察官朱健福到庭執行職務。
中    華    民    國    99    年    11    月    22    日
                  刑事第三庭    法  官    林怡君
以上正本證明與原本無異。
如不服本判決，應於收受判決後10日內向本院提出上訴書狀，並
應敘述具體理由；其未敘述上訴理由者，應於上訴期間屆滿後20
日內向本院補提理由書（均須按他造當事人之人數附繕本「切勿
逕送上級法院」）。
中    華    民    國    99    年    11    月    22    日
                                書記官    顧嘉文
附錄本案論罪科刑法條全文：
毒品危害防制條例第10條
施用第一級毒品者，處 6 月以上 5 年以下有期徒刑。
施用第二級毒品者，處 3 年以下有期徒刑。

司法院資訊處製作；財團法人民間司法改革基金會備份。
